【裁判字號】    90,易,1839
【裁判日期】    901119
【裁判案由】    竊盜
【裁判全文】
臺灣臺南地方法院刑事判決                          九十年度易字第一八三九號
    公  訴  人  臺灣台南地方法院檢察署檢察官
    被      告  甲○○
    選任辯護人  何建宏
右列被告因竊盜案件，經檢察官提起公訴（九十年度偵字第一一二二號），本院判決
如左：
    主  文
甲○○無罪。
    理  由
一、公訴意旨略以：被告甲○○（原名楊建章）意圖為自己不法之所有，於民國八十
    九年一月間某日，在台南市○○區○○街同將傢俱有限公司（下稱同將公司）內
    ，徒手竊取乙○○所有之ＵＯＯ─１７２號（下稱本案機車）號機車，得手後，
    將該車借予友人黃煒智（另為不起訴處分）騎用，因認被告涉有刑法第三百二十
    條第一項之竊盜罪云云。訊據被告則堅決否認有上開竊盜犯行，辯稱係是在同將
    傢俱公司向同事丙○○借來騎用的等語。
二、按犯罪事實應依証據認定之，無證據不得推定其犯罪事實，又不能証明被告犯罪
    者，應諭知無罪之判決，刑事訴訟法第一百五十四條、第三百零一條第一項分別
    定有明文。又認定不利於被告之事實，須依積極証據，苟積極証據不足為不利於
    被告事實之認定時，即應為有利於被告之認定，更不必有何有利之証據（最高法
    院三十年上字第八一六號判例參照）。再事實之認定，應憑証據，如未能發現相
    當証據，或証據不足以証明，自不能以推測或擬制之方法，為裁判基礎（最高法
    院四十年台上字第八六號判例參照）。經查公訴人認被告涉有上開犯嫌，無非以
    證人即車主乙○○指訴甚詳。而證人丙○○亦到庭證稱：未曾借該機車給被告甲○○，未亦請甲○○牽該車去修理，不知該車何時失竊等語。又被告自承該車是
    八十九年一、二月間借的，然該車是九十年一月十一日被警查獲，倘該車確是被
    告向證人丙○○所借，何以借用近一年，仍不歸還？何以被告於查獲前，任意多
    次借予他人？據此，足認被告當時是以不法所有之意圖竊取該車，為主要依據。
三、惟查：被害人即車主乙○○係因許久未見本案機車，遂向借用機車之丙○○詢問
    ，而丙○○亦不知機車下落，乙○○恐機車成為他人犯罪之工具，乃向警局報案
    遺失，車主乙○○實際上並不知本案機車究竟下落如何，故其指訴並不足為被告
    犯罪之依憑。次查：證人丙○○係將本案機車騎往同將公司上班，停放於公司內
    ，並將鑰匙插於機車上未取下，再被告曾騎用機車返回公司，為證人丙○○所遇
    見，此據證人丙○○於本院審理時證稱在卷，另證人張啟鵬亦同為被告及證人丙○○之同將公司同事，於檢察官偵查中亦證稱被告曾將機車騎回公司修理，是被
    告應無不法所有之犯意，否則豈有竊取機車後，尚騎回公司而自曝其犯行之理。
    況且證人丙○○同時亦證稱：「我是在八十九年十二月離職的，我要向他討車子
    回來，找不到人」等語，亦足證證人丙○○自始明知機車係被告所借用，而證人
    丙○○自八十九年一月間機車為被告所騎用，直至車主乙○○於八十九年九月二
    十九日向警局報案失竊，期間已相隔九月，證人丙○○亦從未報案，故至少可認
    證人丙○○默許將機車借予被告使用，是公訴人認被告有竊盜犯意，尚有未查。
    另公訴人所指被告久借機車未還，甚或轉借他人使用，此乃被告是否另涉侵占犯
    行，自難據此認被告有竊盜犯行。
四、此外復查無其他積極證據足資證明被告有公訴人所指之竊盜犯行，揆諸首開說明
    ，犯罪尚屬不能證明，爰為無罪之諭知。
據上論斷，應依刑事訴訟法第三百零一條第一項判決如主文。
中    華    民    國      九十        年      十一    月      十九      日
                                  臺灣臺南地方法院刑事第二庭
                                      法  官      鄧  希  賢
右正本證明與原本無異。
如不服本判決，應於判決送達後十日內向本院提出上訴狀( 應附繕本 )。
                                      書記官      陳  美  蓉
中    華    民    國      九十        年      十一    月      十九      日


司法院資訊處製作；財團法人民間司法改革基金會備份。
